臺灣板橋地方法院刑事判決　　　　　　　96年度易字第3045號
公　訴　人　臺灣板橋地方法院檢察署檢察官
被　　　告　丁○○
　　　　　　　　　　（現於臺灣臺北監獄臺北分監執行中）
上列被告因竊盜等案件，經檢察官提起公訴（96年度偵字第2536
、4785號），被告於本院準備程序進行中，就被訴犯罪事實為有
罪之陳述，本院告知簡式審判程序之旨，並聽取其與公訴人之意
見後，經本院裁定行簡式審判程序審理後，判決如下：
    主  文
丁○○竊盜，處有期徒刑肆月，如易科罰金，以新臺幣壹仟元折
算壹日，減為有期徒刑貳月，如易科罰金，以新臺幣壹仟元折算
壹日，扣案之鑰匙壹支，沒收。又攜帶兇器竊盜，處有期徒刑玖
月，減為有期徒刑肆月又拾伍日，如易科罰金，以新臺幣壹仟元
折算壹日，扣案之自製挫刀貳支、十字起子貳支、電纜鉗貳支、
尖嘴鉗壹支、鋸片貳支、割刀壹把、鑰匙壹支，均沒收。應執行
有期徒刑陸月，如易科罰金，以新臺幣壹仟元折算壹日，扣案之
自製挫刀貳支、十字起子貳支、電纜鉗貳支、尖嘴鉗壹支、鋸片
貳支、割刀壹把、鑰匙貳支，均沒收。
    事  實
一、丁○○前有下列竊盜之前科：
(一)、於民國95年間竊取新豐國小廚房餐具案件，經臺灣桃園地方
    法院（下稱桃園地院）以95年度桃簡字第2825號刑事簡易判
    決處有期徒刑3 月，並得易科罰金確定，嗣於96年3 月26日
    易科罰金執行完畢（不構成累犯）。
(二)、於96年間因竊取電纜線及汽車案件，經本院以96年度易字第
    1782號刑事判決處有期徒刑8 月，減為有期徒刑4 月，及有
    期徒刑4 月，減為有期徒刑2 月，並均得易科罰金確定；及
    因竊取汽車案件，經本院以96年度簡字第964 號刑事簡易判
    決處有期徒刑3 月，並得易科罰金確定，且經本院以96年度
    聲字第3551號刑事裁定減為有期徒刑1 月又15日，併與上開
    罪刑及施用毒品案件（經本院以96年度簡字第5749號刑事簡
    易判決處有期徒刑4 月，減為有期徒刑2 月，並得易科罰金
    確定）定應執行有期徒刑10月確定（現在監執行中）。
二、詎其仍不知悔改，竟基於意圖為自己不法所有之犯意而分別
    為下列竊盜犯行：
(一)、於96年1 月1 日晚上某時許，在臺北縣泰山鄉○○路○ 段26
    2 號前，持其所有之鑰匙1 支竊取乙○○所有車號AK-3107
    號自用小客車，得手後，供己代步之用；嗣於同年月2 日下
    午4 時許，丁○○將上開車輛停放在臺北縣八里鄉○○村○
    道坑36號旁休息，經警盤查而查獲，且起出該車輛，並扣得
    該鑰匙，始查悉上情。
(二)、再於同年月11日凌晨2 時20分許，在臺北縣新莊市○○路85
    巷26號對面圍牆旁，攜帶其所有且客觀上對於人之生命、身
    體及安全構成威脅而足供兇器使用之自製挫刀2 支、十字起
    子2 支、電纜鉗2 支、尖嘴鉗1 支、鋸片2 支、割片1 把及
    鑰匙3 支，欲竊取停放在該處甲○○所有車號HF-9018 號自
    用小客車，而以該鑰匙1 支開啟該車車門進入該車後，持該
    車後行李箱內甲○○所有之一字起子、L 型六角扳手、10號
    扳手、老虎鉗各1 支欲將排檔鎖鋸開而未果，又以前揭鋸片
    欲將排檔鎖鋸開，仍未果（涉嫌毀損部分，未據告訴），因
    無法啟動該車而罷手，惟猶竊取置放在該車前置物箱內甲○○所有之男用手錶1 只，得手後戴在其手上；嗣於同日上午
    10時許，在上址，甲○○發現丁○○在該車內睡覺而報警處
    理查獲，並起出該手錶、排檔鎖、一字起子、L 型六角扳手
    、10號扳手、老虎鉗，且扣得該挫刀、十字起子、電纜鉗、
    尖嘴鉗、鋸片、割片及鑰匙，始查悉上情。
三、案經乙○○訴由臺北縣政府警察局蘆洲分局報告臺灣士林地
    方法院檢察署呈請臺灣高等法院檢察署檢察長令轉及甲○○
    訴由臺北縣政府警察局海山分局報告臺灣板橋地方法院檢察
    署檢察官偵查起訴。
    理  由
壹、程序方面：本件被告丁○○所犯係死刑、無期徒刑、最輕本
    刑3 年以上有期徒刑以外之罪，其於準備程序就前揭被訴事
    實為有罪之陳述，經法官告知簡式審判程序之旨，並聽取其
    與公訴人之意見後，本院認無不得或不宜改依簡式審判程序
    進行之處，爰依刑事訴訟法第273 條之1 第1 項、第284 條
    之1 之規定，由本院裁定本件行簡式審判程序，合先敘明。
貳、實體方面：
一、上開事實，業據被告丁○○迭於警詢、偵訊及本院訊問時自
    白不諱，核與告訴人乙○○、甲○○於警詢時指訴之情節相
    符，並有贓物認領保管單2 紙、臺北縣政府警察局車輛尋獲
    電腦輸入單1 紙、現場照片及扣押物品照片16張（詳見臺灣
    士林地方法院檢察署96年度偵字第1943號偵查卷第26、30、
    34 至38 頁、臺灣板橋地方法院檢察署96年度偵字第2536號
    偵查卷〈下稱丙○卷〉第37、48至49、52至52頁）附卷可證
    ，並有扣案之自製挫刀2 支、十字起子2 支、電纜鉗2 支、
    尖嘴鉗1 支、鋸片2 支、割刀1 把、鑰匙4 支可證。故被告
    前揭自白核與事實相符，應堪予採信。是本件事證已臻明確
    ，被告犯行洵堪認定，應予依法論科。
二、論罪科刑部分：
(一)、論罪部分：
１、就事實欄二(一)所示，被告持自備鑰匙竊取告訴人乙○○所有
    前揭自用小客車，核其所為，係犯刑法第320 條第1 項之竊
    盜罪。
２、又按刑法第321 條第1 項第3 款之攜帶兇器竊盜罪，係以行
    為人攜帶兇器竊盜為其加重條件，此所謂兇器，其種類並無
    限制，凡客觀上足對人之生命、身體、安全構成威脅，具有
    危險性之兇器均屬之，且祇須行竊時攜帶此種具有危險性之
    兇器為已足，並不以攜帶之初有行兇之意圖為必要（最高法
    院79年度台上字第5253號判決要旨參照）。是本案扣得之自
    製挫刀2 支、十字起子2 支、電纜鉗2 支、尖嘴鉗1 支、鋸
    片2 支、割刀1 把均係由金屬打造，質地堅硬，為足以殺傷
    人生命、身體之器械，乃屬具有危險性之兇器甚明。故就事
    實欄二(二)所示，被告持前揭兇器竊取告訴人甲○○所有之手
    錶，核被告所為，係犯刑法第321 條第1 項第3 款之攜帶兇
    器加重竊盜罪。
３、被告所犯前揭二竊盜犯行，犯意各別，行為互殊，應予分論
    併罰。
(二)、科刑部分：
１、爰審酌被告有事實欄一所示之竊盜前科，此有臺灣高等法院
    被告前案紀錄表及該判決書各1 份在卷可證，是其素行非佳
    ，且不知悔改，正值年輕力壯卻不思循正途賺取所需，其犯
    罪之動機、目的、手段實屬可議，且對告訴人等所生之損害
    非輕，惟竊得財物業由告訴人等領回，及其犯後坦承犯行之
    態度尚可等一切情狀，分別量處如主文所示之刑，且就事實
    欄二(一)所示之宣告刑部分，併予諭知易科罰金之折算標準，
    以資懲儆。
２、末查被告本件2 次竊盜之犯罪時間均為96年4 月24日以前，
    合於中華民國96年罪犯減刑條例第2 條第1 項第3 款之減刑
    條件，各應減其宣告刑二分之一，且依同條例第9 條之規定
    ，就事實欄二(二)所示之宣告刑減刑後，併予諭知易科罰金之
    折算標準，及就該減刑後宣告刑定應執行之刑，如主文所示
    。
(三)、沒收部分：扣案之自製挫刀2 支、十字起子2 支、電纜鉗2
    支、尖嘴鉗1 支、鋸片2 支、割刀1 把、鑰匙2 支，均係被
    告所有並供本件竊盜犯行之用乙節，業據被告供述明確（詳
    見本院卷第38、39頁），爰依刑法第38條第1 項第2 款之規
    定，均併予宣告沒收。另扣案之鑰匙2 支（如丙○卷第48頁
    照片所示編號2 、3 之鑰匙），雖係被告所有，但與本件竊
    盜犯行無涉，亦據被告供承在卷（詳見本院卷第39頁），本
    院自無庸併予宣告沒收，附此敘明。
據上論斷，應依刑事訴訟法第273 條之1 第1 項、第299 條第1
項前段，刑法第320 條第1 項、第321 條第1 項第3 款、第51條
第5 款、第41條第1 項前段、第38條第1 項第2 款，刑法施行法
第1 條之1 第1 項、第2 項前段，中華民國96年罪犯減刑條例第
7條 、第9 條、第10條第1 項，判決如主文。
本案經檢察官彭聖斐到庭執行職務。
中　　華　　民　　國　　96　　年　  12　　月　　27　　日
　　　　　　　　　刑事第六庭法　官  饒金鳳
以上正本證明與原本無異。
如不服本判決，應於判決送達後10日內，向本院提出上訴書狀，
且上訴書狀應敘述具體理由，而上訴書狀未敘述上訴理由者，應
於上訴期間屆滿後20日內補提理由書。
                            書記官  王春森
中　　華　　民　　國　　96　　年　　12　　月　　27　　日
附錄本案論罪科刑之法律條文：
中華民國刑法第320條第1項：
意圖為自己或第三人不法之所有，而竊取他人之動產者，為竊盜
罪，處5 年以下有期徒刑、拘役或5 百元以下罰金。
中華民國刑法第321條第1項第3款：
犯竊盜罪而有左列情形之一者，處6 月以上、5 年以下有期徒刑
：
三、攜帶兇器而犯之者。
